臺灣士林地方法院刑事裁定　　　　　　　　　　　　　九十二年度自字第一號
　　自　訴　人　甲　○
　　自訴代理人　林東乾律師
　　被　　　告　乙○○
　　選任辯護人　林大華律師
　　　　　　　　張仁興律師
右列被告因詐欺案件，經自訴人提起自訴，本院裁定如左：
    主  文
自訴駁回。
    理  由
一、按法院或受命法官於自訴案件第一次審判期日前訊問及調查結果，如認為案件有
    刑事訴訟法第二百五十二條至第二百五十四條之情形者，得以裁定駁回其自訴，
    同法第三百二十六條第三項定有明文。
二、本件自訴意旨略以：坐落臺北市北投區○○○○段３０１８０建號（門牌號碼：
    台北市○○區○○街６４號）之房屋為被告之父陳萬春所有，民國（以下同）八
    十七年間自訴人欲於該地區投資興建大樓，需購買該土地上之建物，遂與居住於
    該處之被告乙○○接觸，經被告乙○○告知該房屋為其亡父所有，然尚未辦理繼
    承登記，並佯稱已取得其他繼承人之同意，可代表將該房屋出售與自訴人，且保
    證可辦理繼承登記，自訴人不疑有他，旋於同年七月二十二日與被告乙○○簽訂
    買賣契約，以新台幣（以下同）五百萬元購買該房屋，自訴人並已付清價金，嗣
    於八十七年十二月十四日，應被告乙○○之要求，再將價金提高為八百一十萬元
    ，並重新簽訂買賣契約，然因迭經催促，被告乙○○一直未辦理該房屋之繼承登
    記，致無法辦理移轉登記，自訴人因此不敢冒然再給付其餘之三百十萬元價金，
    嗣經側面察訪得知陳萬春之其餘繼承人並未同意被告出售該房屋，自訴人始知受
    騙，因認被告乙○○涉犯刑法第三百三十九條第一項之詐欺取財罪嫌云云。
三、訊據被告乙○○矢口否認詐欺犯行，辯稱自訴人購買系爭房屋係用來拆除改建之
    用，於契約中並未要求移轉登記，故於八十七年十二月十四日兩造所簽訂之「不
    動產買賣契約書」第二條第三項約定，於八十八年三月三十一日前付清尾款始得
    拆屋。嗣自訴人無法如期給付尾款，先要求展期至八十八年五月十六日，後又要
    求展期至八十八年十月三十一日，再又要求展期至九十年四月三十日，屆期仍無
    法支付尾款，被告旋於九十年十一月十九日以存證信函解除契約，沒收款項，此
    乃可歸責於自訴人之事由，況自訴人於付清尾款前，已違約先將該買賣之標的拆
    除約一半之面積等語。
四、本院經查：自訴人與被告乙○○於八十七年十二月十四日所簽訂之「不動產買賣
    契約書」第二條第三項約定：「八十八年三月三十一日前付清尾款三百十萬元，
    付清尾款後，始得拆屋。」，有該買賣契約一份在卷足憑，顯見自訴人購買系爭
    房屋係供拆除重建之用，故契約中並無移轉登記之約定；嗣自訴人無法如期給付
    尾款，迭經三次向被告請求展期支付尾款，亦有被告所提出自訴人所簽立之切結
    書三紙在卷可參，最後自訴人仍無法支付尾款，被告旋於九十年十一月十九日以
    北投郵局第一一五四號存證信函向自訴人解除契約，沒收款項等情，亦有存證信
    函及回執影本各一份在卷可參，再查系爭房屋之原所有人陳萬春之繼承人陳菊子
    、陳國忠、陳國軒、陳金雲、陳金碧、吳意泯等人對於台北市○○區○○街六四
    號之房屋，自繼承發生後即同意被告乙○○全權使用收益及出賣等處分等情，亦
    有該六人出具之證明書六紙在卷可稽；末查自訴人與被告就上揭買賣糾紛請求回
    復原狀之民事案件，亦經兩造成立民事和解，雙方同意解除買賣契約，並由被告
    返還一張四百五十萬元之本票及現金七萬五千元予自訴人，有本院九十二年度重
    訴字第四一六號和解筆錄一份附卷足憑，足證被告與自訴人間之上揭買賣關係，
    純屬債務不履行之民事糾葛，綜上所述，被告詐欺犯行嫌疑不足，揆諸前開說明
    ，本件自訴應予駁回。
據上論結，應依刑事訴訟法第三百二十六條第三項、第二百五十二條第十款裁定如主
文。
中      華      民      國      九十三      年     二     月     二     日
                                臺灣士林地方法院刑事第一庭
                                    審判長法  官  林  清  吉
                                          法  官  許  辰  舟
                                          法  官  張  國  棟
右正本證明與原本無異。
如不服本裁定，應於送達後五日內，向本院提出抗告狀。
                                          書記官  蔡  佳  君
中      華      民      國      九十三      年     二     月     十     日
